fr: Bébés et tout-petits > Change de bébé > Matelas à langer: Matelas pour langer; Plans à langer; Matelas à langer
tr: Bebek ve Küçük Çocuk Ürünleri > Bebek Alt Alma Ürünleri > Bez Değiştirme Matları ve Alanları: Alt Alma Matı; Alt Alma Tepsileri; Bebek Bezi Değiştirme Matları
lt-LT: Kūdikiai ir maži vaikai > Vystymas > Vystymo patiesalai ir padėklai: Vystymo patiesalai; Vystymo padėklai; Vystymo pagalvėlės
hr-HR: Bebe i mala djeca > Pelenaštvo > Podloge i tvrde podloge za previjanje: Podloge za previjanje; Tvrde podloge za previjanje; Podmetači za previjanje
de: Baby & Kleinkind > Wickelbedarf > Wickelauflagen & -aufsätze: Wickelauflagen; Wickelaufsätze; Wickelunterlagen
ko: 영유아 > 기저귀용품 > 기저귀 교체 매트/트레이: 기저귀 교체 매트; 기저귀 교체 트레이; 기저귀 교체 패드
pt-PT: Bebé e criança > Ornamentação > Tapetes de mudas e tabuleiros: Tapetes de trocador; Tabuleiros de trocador; Almofadas de trocador de fraldas
bg-BG: Бебета и малки деца > Смяна на пелени > Повивалници и маси за повиване: Твърди подложки за повиване; Табли за повиване; Подложки за смяна на пелени
ru: Товары для детей > Пеленание > Пеленальные матрасики и доски: Пеленальные матрасики; Пеленальные доски; Подкладки для пеленания
es: Bebés y niños pequeños > Pañales y cuidado del bebé > Cambiadores para bebés: Cambiadores; Cambiadores de bandeja; Almohadillas para cambiar pañales
nl: Baby en peuter > Luiermaterialen > Aankleedkussens: Aankleedmatjes; Aankleedbakken; Luieraankleedpads
el: Βρεφικά & παιδικά είδη > Αλλαγή πάνας > Αλλαξιέρες & δίσκοι αλλαγής: Αλλαξιέρες; Δίσκοι αλλαγής; Επιθέματα αλλαγής πάνας για βρέφη
ro-RO: Bebeluși și copii mici > Articole scutece > Covorașe și tăvi de înfășat: Covorașe de înfășat; Tăvi de înfășat; Covorașe pentru schimbat scutece
sl-SI: Dojenčki in malčki > Previjanje > Blazine in deske za previjanje: Blazine za previjanje; Deske za previjanje; Previjalne podloge
sv: Baby och småbarn > Blöjbyte > Mattor och brickor för blöjbyte: Skötbordsunderlag; Brickor för blöjbyte; Skötbordsskydd
pt-BR: Infantil > Troca de fraldas > Trocadores portáteis: Tapetes trocadores; Trocador portátil; Almofadas para trocadores de fraldas
cs: Děti a kojenci > Přebalování > Přebalovací matrace: Měkké přebalovací podložky; Přebalovací pulty; Přebalovací podložky
hu: Baba- és csecsemő > Pelenkázás > Pelenkázószőnyegek és -tálcák: Pelenkázószőnyegek; Pelenkázótálcák; Pelenkacserélő betétek
it: Bebè e bimbi > Cambio pannolini > Materassini fasciatoio: Materassini per fasciatoio; Supporto per fasciatoio; Cuscinetti per cambio pannolino
fi: Vauvat ja leikki-ikäiset > Vaippatarvikkeet > Hoitoalustat ja -tasot: Hoitoalustat; Hoitotasot; Vaipanvaihtotyynyt
zh-TW: 嬰幼兒 > 尿布 > 換尿布墊和換尿布台: 更衣墊; 換尿布台; 換尿布墊
nb: Baby og barn > Bleieutstyr > Stellematter og -bord: Stellematter; Stellematter; Stelleunderlag
zh-CN: 婴幼儿用品 > 尿布相关用品 > 换尿布垫/台: 换尿布垫; 换尿布盘; 尿布更换垫
pl: Dzieci i niemowlęta > Przewijanie > Maty i lady do przewijania: Maty do przewijania; Lady do przewijania; Podkładki do zmiany pieluch
vi: Trẻ sơ sinh và trẻ tập đi > Tã/bỉm > Khay và tấm lót thay tã/bỉm: Tấm lót thay tã/bỉm; Khay thay tã/bỉm; Đệm thay tã/bỉm
en: Baby & Toddler > Diapering > Changing Mats & Trays: Changing Mats; Changing Trays; Diaper Changing Pads
da: Baby og småbørn > Bleskift > Skifteunderlag og bakker: Skifteunderlag; Skiftebakker; Bleskiftemåtter
ja: ベビー用品 > おむつ用品 > おむつ替え台・マット: おむつ替えマット; おむつ交換トレイ; おむつ替えパッド
th: ทารกและเด็กเล็ก > การเปลี่ยนผ้าอ้อม > ที่รองและถาดเปลี่ยนผ้าอ้อม: แผ่นรองเปลี่ยน; ถาดรองเปลี่ยน; แผ่นรองเปลี่ยนผ้าอ้อม
sk-SK: Bábätká > Prebaľovanie > Prebaľovacie podložky/pulty: Prebaľovacie podložky; Prebaľovacie pulty; Podložky na prebaľovanie